臺灣高等法院刑事判決
                                   108年度原上易字第56號
上  訴  人
即  被  告  高瓏峻



指定辯護人  本院公設辯護人李廣澤
上列上訴人即被告因竊盜案件，不服臺灣桃園地方法院108年度
審原易字第33號，中華民國108年6月26日第一審判決（起訴案號
：臺灣桃園地方檢察署108年度偵字第3149號），提起上訴，本
院判決如下：
    主  文
上訴駁回。
    事實及理由
一、本案經本院審理結果，認原審以上訴人即被告高瓏峻犯修正
    前刑法第321條第1項第3款之攜帶兇器竊盜罪（理由並說明
    本案構成累犯，惟依司法院釋字第775號解釋意旨，並無依
    刑法第47條第1項規定加重其刑之必要），判處有期徒刑6月
    ，如易科罰金，以新臺幣1千元折算1日，並諭知未扣案之犯
    罪所得監視器鏡頭1支沒收，於全部或一部不能沒收或不宜
    執行沒收時，追徵其價額。其認事用法及量刑均無不當，應
    予維持，並引用原審判決書記載之事實、證據及理由（如附
    件）。
二、被告上訴意旨略以：被告均已坦承犯行、自白認罪，原審判
    刑過重，請求從輕量刑云云。
三、經查：關於量刑輕重，屬為裁判之事實審法院得依職權自由
    裁量之事項，苟其量刑已以行為人之責任為基礎，並斟酌刑
    法第57條各款所列情狀，在法定刑度內，酌量科刑，如無偏
    執一端，致明顯失出失入情形，上級審法院即不得單就量刑
    部分遽指為不當或違法。本件原審量刑時業已審酌：「被告
    不思循正當途徑獲取財物，僅因一時貪念，竟恣意竊取他人
    財物，對他人財產安全顯然已生危害，本件更係攜帶可供作
    兇器使用之剪刀行竊，其所為誠屬不該，惟念及被告犯後坦
    承犯行，態度尚可，兼衡被告本案所竊取財物之價值、其素
    行、教育程度、家庭經濟狀況等一切情狀」，係以行為人責
    任為基礎，斟酌刑法第57條各款事由，而為刑之量定，既未
    濫用自由裁量之權限，亦無逾越職權或違反比例原則、罪刑
    均衡原則，自難認有何違法或不當。再者，刑法第59條所規
    定之酌量減輕其刑，係裁判上之減輕，必以犯罪之情狀可憫
    恕，認為宣告法定最低度之刑猶嫌過重者，始有其適用。經
    衡被告前已有多次竊盜之前科紀錄，有本院被告前案紀錄表
    在卷可稽，實難認本案竊盜犯行有何堪以憐憫之特殊事由，
    自無依刑法第59條規定酌減其刑之餘地。綜上，本件被告猶
    執前詞提起上訴請求從輕量刑云云，並無理由，應予駁回。
四、被告經本院合法傳喚，無正當理由而未到庭，爰依法不待其
    陳述，逕行判決。
據上論斷，應依刑事訴訟法第371條、第373條、第368條，判決
如主文。
本案經檢察官黃瑞盛提起公訴，檢察官董怡臻到庭執行職務。
中　　華　　民　　國　　108 　年　　12　　月　　31　　日
                  刑事第二十三庭審判長法　官  李釱任
                                      法　官  梁耀鑌
                                      法　官  崔玲琦
以上正本證明與原本無異。
不得上訴。
                                      書記官  李政庭
中　　華　　民　　國　　108 　年　　12　　月　　31　　日

附錄：本案論罪科刑法條全文

修正前中華民國刑法第321條
犯竊盜罪而有下列情形之一者，處6月以上5年以下有期徒刑，得
併科10萬元以下罰金：
一、侵入住宅或有人居住之建築物、船艦或隱匿其內而犯之者。
二、毀越門窗、牆垣或其他安全設備而犯之者。
三、攜帶兇器而犯之者。
四、結夥三人以上而犯之者。
五、乘火災、水災或其他災害之際而犯之者。
六、在車站、港埠、航空站或其他供水、陸、空公眾運輸之舟、
    車、航空機內而犯之者。
前項之未遂犯罰之。